dictionaries/uk/index.aff
SFX L Y 49
SFX L іти ь діти
SFX L іти ьмо діти
SFX L іти ьте діти
SFX L ути ь нути
SFX L ути ьмо нути
SFX L ути ьте нути
SFX L атися ся [жч]атися
SFX L атися мося [жч]атися
SFX L атися мось [жч]атися
SFX L атися теся [жч]атися
SFX L атися тесь [жч]атися
SFX L утися ься нутися
SFX L утися ьмося нутися
SFX L утися ьмось нутися
SFX L утися ьтеся нутися
SFX L утися ьтесь нутися
SFX L ити 0 [вжчшщбмпрф]ити
SFX L ити мо [вжчшщбмпрф]ити
SFX L ити те [вжчшщбмпрф]ити
SFX L ати 0 [жч]ати
SFX L ати мо [жч]ати
SFX L ати те [жч]ати
SFX L итися ся [вжчшщбмпрф]итися
SFX L итися мося [вжчшщбмпрф]итися
SFX L итися мось [вжчшщбмпрф]итися
SFX L итися теся [вжчшщбмпрф]итися
SFX L итися тесь [вжчшщбмпрф]итися
SFX L итися ься [дтзснл]итися
SFX L итися ьмося [дтзснл]итися
SFX L итися ьмось [дтзснл]итися
SFX L итися ьтеся [дтзснл]итися
SFX L итися ьтесь [дтзснл]итися
SFX L ити ь [дтзснл]ити
SFX L ити ьмо [дтзснл]ити
SFX L ити ьте [дтзснл]ити
SFX L їтися йся їтися
SFX L їтися йсь їтися
SFX L їтися ймося їтися
SFX L їтися ймось їтися
SFX L їтися йтеся їтися
SFX L їтися йтесь їтися
SFX L їти й їти
SFX L їти ймо їти
SFX L їти йте їти
SFX L ітися ься дітися
SFX L ітися ьмося дітися
SFX L ітися ьмось дітися
SFX L ітися ьтеся дітися
SFX L ітися ьтесь дітися
SFX M Y 68
SFX M іти и діти
SFX M іти імо діти
SFX M іти ім діти
SFX M іти іть діти
SFX M ути и нути
SFX M ути імо нути
SFX M ути ім нути
SFX M ути іть нути
SFX M утися ися нутися
SFX M утися ись нутися
SFX M утися імося нутися
SFX M утися імось нутися
SFX M утися імся нутися
SFX M утися іться нутися
SFX M тати чи [^с]тати
SFX M тати чімо [^с]тати
SFX M тати чім [^с]тати
SFX M тати чіть [^с]тати
SFX M атися ися [^т]атися
SFX M атися ись [^т]атися
SFX M атися імося [^т]атися
SFX M атися імось [^т]атися
SFX M атися імся [^т]атися
SFX M атися іться [^т]атися
SFX M итися ися итися
SFX M итися ись итися
SFX M итися імося итися
SFX M итися імось итися
SFX M итися імся итися
SFX M итися іться итися
SFX M ати и [^т]ати
SFX M ати імо [^т]ати
SFX M ати ім [^т]ати
SFX M ати іть [^т]ати
SFX M татися чися [^с]татися
SFX M татися чись [^с]татися
SFX M татися чімося [^с]татися
SFX M татися чімось [^с]татися
SFX M татися чімся [^с]татися
SFX M татися чіться [^с]татися
SFX M стати щи с[т]ати
SFX M стати щімо с[т]ати
SFX M стати щім с[т]ати
SFX M стати щіть с[т]ати
SFX M статися щися с[т]атися
SFX M статися щись с[т]атися
SFX M статися щімося с[т]атися
SFX M статися щімось с[т]атися
SFX M статися щімся с[т]атися
SFX M статися щіться с[т]атися
SFX M їтися їся їтися
SFX M їтися їсь їтися
SFX M їтися їмося їтися
SFX M їтися їмось їтися
SFX M їтися їться їтися
SFX M їти ї їти
SFX M їти їмо їти
SFX M їти їть їти
SFX M ити и ити
SFX M ити імо ити
SFX M ити ім ити
SFX M ити іть ити
SFX M ітися ися дітися
SFX M ітися ись дітися
SFX M ітися імося дітися
SFX M ітися імось дітися
SFX M ітися імся дітися
SFX M ітися іться дітися
SFX N Y 5
SFX N енити інено енити
SFX N олоти елено олоти
SFX N гнути жено гнути
SFX N сти тено ести
SFX N сти джено істи
SFX O Y 27
SFX O вити влено вити
SFX O ти лено убти
SFX O ювати йовано [аіоу]ювати
SFX O ити жено [^з]дити
SFX O тіти чено тіти
SFX O тити чено [^с]тити
SFX O іти ено літи
SFX O мити млено мити
SFX O ити ено [жлнрчшщ]ити
SFX O стити щено стити
SFX O їти єно їти
SFX O кти чено кти
SFX O ути ено нути
SFX O оти ено оти
SFX O бити блено бити
SFX O ити лено фити
SFX O іти жено [^з]діти
SFX O зити жено зити
SFX O ти ено [^у]бти
SFX O здити жджено здити
SFX O ти ено [зс]ти
SFX O увати овано увати
SFX O пити плено пити
SFX O ювати ьовано [^аіоу]ювати
SFX O сити шено сити
SFX O гти жено гти
SFX O ти дено йти
SFX P Y 12
SFX P інь еней інь
SFX P інь еням інь
SFX P інь енями інь
SFX P інь енях інь
SFX P іль елей іль
SFX P іль елям іль
SFX P іль елями іль
SFX P іль елях іль
SFX P ір ерів ір
SFX P ір ерям ір
SFX P ір ерями ір
SFX P ір ерях ір
SFX Q Y 15
SFX Q ити иючи [врмнш]ити
SFX Q ти вучи жити
SFX Q итися лючись литися
SFX Q итися лючися литися ###
SFX Q тися учись стися
SFX Q тися учися стися ###
SFX Q тися ючись [аіуя]тися
SFX Q тися ючися [аіуя]тися ###
SFX Q ти учи сти
SFX Q итися иючись [врмнш]итися
SFX Q итися иючися [врмнш]итися ###
SFX Q ти ючи [аіуя]ти
SFX Q тися вучись житися
SFX Q тися вучися житися ###
SFX Q ити лючи лити
SFX R Y 171
SFX R ий ийого ий
SFX R ий ийому ий
SFX R ий иєму ий
SFX R ий иїм ий
SFX R ий ия ий
SFX R ий иєї ий
SFX R ий иїй ий
SFX R ий ию ий
SFX R ий иєю ий
SFX R ий иє ий
SFX R ий иї ий
SFX R ий иїх ий
SFX R ий иїми ий
SFX R ій ого ій
SFX R ій оєму ій
SFX R ій оїм ій
SFX R ій оя ій
SFX R ій оєї ій
SFX R ій оїй ій
SFX R ій ою ій
SFX R ій оєю ій
SFX R ій оє ій
SFX R ій ої ій
SFX R ій оїх ій
SFX R ій оїми ій
SFX R ей ього ей
SFX R ей ьому ей
SFX R ей им ей
SFX R ей ім ей
SFX R ей я ей
SFX R ей ієї ей
SFX R ей ій ей
SFX R ей ю ей
SFX R ей ією ей
SFX R ей е ей
SFX R ей і ей
SFX R ей их ей
SFX R ей ими ей
SFX R 0 и сят
SFX R 0 ьом сят
SFX R 0 ьма сят
SFX R 0 ьома сят
SFX R 0 ьох сят
SFX R 0 ти [^'][ая]
SFX R 0 ті [^'][ая]
SFX R ин ного ин
SFX R ин ному ин
SFX R ин ним ин
SFX R ин нім ин
SFX R ин на ин
SFX R ин ної ин
SFX R ин нієї ин
SFX R ин ній ин
SFX R ин нією ин
SFX R ин ною ин
SFX R ин ну ин
SFX R ин не ин
SFX R ин но ин
SFX R ин ні ин
SFX R ин них ин
SFX R ин ними ин
SFX R ен ного ен
SFX R ен ному ен
SFX R ен ним ен
SFX R ен нім ен
SFX R ен на ен
SFX R ен ної ен
SFX R ен нієї ен
SFX R ен ній ен
SFX R ен нією ен
SFX R ен ною ен
SFX R ен ну ен
SFX R ен не ен
SFX R ен но ен
SFX R ен ні ен
SFX R ен них ен
SFX R ен ними ен
SFX R есь сього (^весь)
SFX R есь сьому (^весь)
SFX R есь сім (^весь)
SFX R есь ся (^весь)
SFX R есь сієї (^весь)
SFX R есь сій (^весь)
SFX R есь сю (^весь)
SFX R есь сією (^весь)
SFX R есь се (^весь)
SFX R есь сі (^весь)
SFX R есь сіх (^весь)
SFX R есь сіма (^весь)
SFX R ь и ять
SFX R ь ьом ять
SFX R ь ьма ять
SFX R ь ьома ять
SFX R ь ьох ять
SFX R 'я 'я м'я
SFX R 'я ені м'я
SFX R 'я енем м'я
SFX R 'я ене м'я
SFX R 0 ти [^м]'я
SFX R 0 ті [^м]'я
SFX R 0 ого [мш]
SFX R 0 ому [мш]
SFX R 0 им [мш]
SFX R 0 ім [мш]
SFX R 0 а [мш]
SFX R 0 ої [мш]
SFX R 0 ій [мш]
SFX R 0 у [мш]
SFX R 0 ою [мш]
SFX R 0 е [мш]
SFX R 0 і [мш]
SFX R 0 ими [мш]
SFX R 0 их [мш]
SFX R ийсь ийогось ийсь
SFX R ийсь ийомусь ийсь
SFX R ийсь иємусь ийсь
SFX R ийсь иїмсь ийсь
SFX R ийсь иїмось ийсь
SFX R ийсь иясь ийсь
SFX R ийсь иєїсь ийсь
SFX R ийсь иїйсь ийсь
SFX R ийсь июсь ийсь
SFX R ийсь иєюсь ийсь
SFX R ийсь иєсь ийсь
SFX R ийсь иїсь ийсь
SFX R ийсь иїхсь ийсь
SFX R ийсь иїхось ийсь
SFX R ийсь иїмись ийсь
SFX R 0 м [ая]
SFX R ой ого ой
SFX R ой ому ой
SFX R ой им ой
SFX R ой ім ой
SFX R ой а ой
SFX R ой ої ой
SFX R ой ієї ой
SFX R ой ій ой
SFX R ой у ой
SFX R ой ією ой
SFX R ой ою ой
SFX R ой е ой
SFX R ой і ой
SFX R ой их ой
SFX R ой ими ой
SFX R 0 о м
SFX R 0 и м
SFX R весь сього .весь
SFX R весь сьому .весь
SFX R весь сім .весь
SFX R весь ся .весь
SFX R весь сієї .весь
SFX R весь сій .весь
SFX R весь сю .весь
SFX R весь сією .весь
SFX R весь се .весь
SFX R весь сі .весь
SFX R весь сіх .весь
SFX R весь сіма .весь
SFX R ів евого ів
SFX R ів евому ів
SFX R ів евим ів
SFX R ів евім ів
SFX R ів ева ів
SFX R ів евої ів
SFX R ів евій ів
SFX R ів еву ів
SFX R ів евою ів
SFX R ів еве ів
SFX R ів еві ів
SFX R ів евих ів
SFX R ів евими ів
SFX S Y 23
SFX S хо сі [^и]хо
SFX S є я є
SFX S є ю є
SFX S є єм є
SFX S є ї є
SFX S го зі [^і]го
SFX S я ї ['ь]я
SFX S о і [^гкх]о
SFX S ко ці [оеіу]ко
SFX S е я [лрц]е
SFX S е ю [лрц]е
SFX S е ем [лрц]е
SFX S е і [лрц]е
SFX S е а [жчшщ]е
SFX S е у [жчшщ]е
SFX S е ем [жчшщ]е
SFX S е і [жчшщ]е
SFX S я і [^'ь]я
SFX S о а о
SFX S о у о
SFX S о ом о
SFX S я ю я
SFX S я ям я
SFX T Y 34
SFX T я ь [^д]дя
SFX T е 0 [жчшщ]е
SFX T е а [жчшщ]е
SFX T е ам [жчшщ]е
SFX T е ами [жчшщ]е
SFX T е ах [жчшщ]е
SFX T я ям я
SFX T я ями я
SFX T я ях я
SFX T є я є
SFX T є й є
SFX T є ям є
SFX T є ями є
SFX T є ях є
SFX T тя ь ття
SFX T дя ь ддя
SFX T шя 0 шшя
SFX T жя 0 жжя
SFX T я ь [^т]тя
SFX T е ь це
SFX T е ям це
SFX T е ями це
SFX T е ях це
SFX T о а о
SFX T о 0 о
SFX T о ам о
SFX T о ами о
SFX T о ах о
SFX T ня ь ння
SFX T ля ь лля
SFX T ся ь сся
SFX T зя ь ззя
SFX T чя 0 ччя
SFX T я ь р[шн]я
SFX U Y 52
SFX U ря ер тря
SFX U но ен [мгл]но
SFX U це ець [^с]ерце
SFX U оле іль оле
SFX U я їв 'я
SFX U ло ол зло
SFX U е і че
SFX U ече іч че
SFX U 0 й че
SFX U е ам че
SFX U е има че
SFX U е ах че
SFX U ло ол ікло
SFX U я ям я
SFX U я ями я
SFX U я ях я
SFX U мо ем рмо
SFX U мо ом смо
SFX U ро ер [бдт]ро
SFX U но ен [звдтрс]но
SFX U це ець [^йрь]це
SFX U ло ел [^і]кло
SFX U ло ел [бдпстш]ло
SFX U це ець [^е]рце
SFX U но он [кг]но
SFX U ьце ець ьце
SFX U ко ок [жзлмнртчшь]ко
SFX U ьно ен льно
SFX U во ов гво
SFX U я ів [жст]я
SFX U е ям е
SFX U е ями е
SFX U е ях е
SFX U ево ів ево
SFX U ело іл ело
SFX U ето іт ето
SFX U есо іс есо
SFX U іво ів іво
SFX U іло іл іло
SFX U іто іт іто
SFX U ісо іс ісо
SFX U ово ів ово
SFX U оло іл оло
SFX U ото іт ото
SFX U осо іс осо
SFX U це дець серце
SFX U йце єць йце
SFX U о а о
SFX U о ам о
SFX U о ами о
SFX U о ах о
SFX U я ів лля
SFX V Y 5
SFX V но ена но
SFX V но ен но
SFX V но енам но
SFX V но енами но
SFX V но енах но
SFX W Y 4
SFX W е а ще
SFX W е у ще
SFX W е ем ще
SFX W е і ще
SFX X Y 8
SFX X а і [жчшщ]а
SFX X а ів а
SFX X я ів я
SFX X 0 м [ая]
SFX X 0 ми [ая]
SFX X 0 х [ая]
SFX X а и [^жчшщ]а
SFX X я і я
